【裁判字號】    89,易,2234
【裁判日期】    891117
【裁判案由】    贓物
【裁判全文】
臺灣臺北地方法院刑事判決                        八十九年度易字第二二三四號
    公  訴  人  臺灣臺北地方法院檢察署檢察官
    被      告  甲○○
右列被告因贓物案件，經檢察官提起公訴（八十九年度偵字第一五五五○號），本院
判決如左：
    主  文
甲○○故買贓物，科罰金貳仟元，如易服勞役，以佰元折算壹日。
    事  實
一、甲○○明知真實姓名年籍不詳、綽號「阿弟」之香港成年男子，於民國（下同）
    八十八年間，在台北市濱江市場前，明知兜售之無車牌輕型機車屬來路不明之贓
    物（該輕型機車原車牌號碼ＱＢＤ—二四○號、引擎號碼ＥＴ二六七○三四號，
    下簡稱系爭機車，為乙○○所有，係於八十五年三月十五日下午六時許，在台北
    市中山區○○○路○段六五號前失竊），竟貪圖小利，而以新台幣（下同）一千
    餘元之低價買受，並由阿弟將甲○○原有之輕型機車車牌ＤＦＳ—三八○號（公
    訴人誤書為ＤＦＳ—三八）懸掛其上，以為代步，躲避警察機關查詢。嗣於八十
    九年八月三日上午七時三十分許，在台北市大安區○○○路、安東街口，因躲避
    員警查詢，始為警發覺。
二、案經台北市政府警察局大安分局報請台灣台北地方法院檢察署檢察官偵查起訴。
    理  由
一、訊據被告甲○○固坦認有於右揭時、地向姓名年籍不詳之「阿弟」以一千餘元價
    格收購系爭輕型機車一台，並掛上自己原有機車車牌後，以為代步之用等情不諱
    ，惟矢口否認有何故買贓物犯行，辯稱：伊並不知該機車為贓物，因為以前購買
    之機車已經損壞無法使用，車牌還可以用，才會買這輛云云。經查：
  (一)上開系爭輕型機車係被害人乙○○所有，係於八十五年三月十五日下午六時許，
    在台北市中山區○○○路○段六五號前失竊之物乙節，業據被害人乙○○於警訊
    中指訴綦詳，復有贓物認領保管收據、車籍作業系統查詢認可資料單附卷可按，
    則該系爭輕型機車係屬贓物已臻明確。
  (二)次查，被告甲○○自承：伊確有購買機車之經驗，然此次購買機車並未取得機車
    行車執照、機車鑰匙，且車上並未懸掛車牌，又未辦理過戶，更對於出賣車輛之
    「阿弟」究為何人，皆無法提供任何確實年籍、資料可供查詢等語（見本院八十
    九年十月二十三日筆錄），然衡諸常情，購買機車未擔保來源之正當性，一般人
    避諱檢視行車執照、車籍資料，並會交付可發動電門之相符機車鑰匙，再向監理
    機關辦理過戶程序，以確保購得來路不明之車輛，此為眾所周知之理，然被告甲
    ○○竟一反常態，未為任何買賣契約憑證、取得機車鑰匙、行車執照、車籍資料
    對來源憑據為任何查詢、更無法供明出賣人之年籍，再不辦理任何取得所有權證
    明之過戶程序此種顯異於被告一般營業之買賣方式，更遑論一輛機車竟可以一千
    元之顯低於一般機車價格之代價、於路邊此種非正常交易之之場所購得。綜上所
    述，可知被告甲○○對系爭機車來源顯有疑義、於購買該物時應有贓物之認知。
    是被告上開所辯不知贓物云云，顯係事後卸責矯飾之詞，委不足採。
  (三)故本件事證明確，被告犯行洵堪認定，應予依法論科。
二、核被告甲○○明知為贓物而仍買受之行為，係犯刑法第三百四十九條第二項之故
    買贓物罪。爰審酌被告未曾受有期徒刑以上刑之宣告，有台灣高等法院檢察署刑
    案紀錄簡覆表在卷可稽，惟係因一時貪念致罹刑章，所生危害非鉅，犯罪情節尚
    屬輕微，且該系爭輕型機車業已歸還被害人，及其品行、智識程度、犯罪之動機
    、目的、手段、所得利益及犯罪後猶飾詞卸責等一切情狀，量處如主文所示之刑
    ，並諭知易服勞役之折算標準。
據上論斷，應依刑事訴訟法第二百九十九條第一項前段，刑法第三百四十九條第二項
、第四十二條第二項，罰金罰鍰提高標準條例第一條前段、第二條，判決如主文。
本案經檢察官丁樹蘭到庭執行職務
中    華    民    國      八十九      年      十一    月      十七      日
                                      臺灣臺北地方法院刑事第三庭
                                          法  官
右正本證明與原本無異。
如不服本判決，應於判決送達後十日內，向本院提出上訴狀。
                                          書記官
中    華    民    國      八十九      年      十一     月     十七      日
附錄本案論罪科刑法條全文：
刑法第三百四十九條
收受贓物者，處三年以下有期徒刑、拘役或五百元以下罰金。
搬運、寄藏、故買贓物或為牙保者，處五年以下有期徒刑、拘役或科或併科一千元以
下罰金。
因贓物變得之財物，以贓物論。


司法院資訊處製作；財團法人民間司法改革基金會備份。
